臺灣臺東地方法院刑事附帶民事訴訟判決
原　　　告　丙○○
訴訟代理人　甲○○
被　　　告　丁○○
　　　　　　多順運通股份有限公司
上　一　人
法定代理人　乙○○
上列被告等因本院95年度交易字第37號過失傷害刑事案件，經原
告提起附帶民事訴訟請求損害賠償，本院判決如下：
    主  文
原告之訴及其假執行之聲請均駁回。
    事實及理由
一、原告主張：被告丁○○為被告多順貨運公司之受僱人，於民
    國94年9月14日晚間，駕駛車牌160-HJ號大型砂石車，沿臺
    九線公路由臺東往花蓮方向行駛，於當日晚間9時40分許，
    途經該公路332公里500公尺處時，本應注意車前狀況、隨時
    採取必要之安全措施，竟以高速向前疾駛，追撞同向前方由
    原告丙○○駕駛之N9-0937號小貨車，致原告駕駛小貨車失
    控衝撞路旁之配電箱，車輛嚴重毀損，原告因此受有驚嚇，
    每夜無法順利入眠，常夢見被電擊焚身而驚醒，身心受創，
    經醫師診斷罹患精神焦慮症。為此，原告已提起過失傷害告
    訴，並經本院以95年度交易字第37號受理在案，被告過失不
    法侵害原告之身體健康，應負侵權行為損害賠償責任，爰依
    刑事訴訟法第487條第1項，民法第184條第1項、第2項、第
    191條之2之規定，請求被告賠償車輛損壞修護費用新臺幣 (
    下同)258,900 元、車輛租賃費及重購車輛借款利息損失 (
    代替營業損失)140,000 元、車輛保管費及拖吊費26,600元
    、醫療費2,290元、精神慰藉金300,000元、交通事故鑑定費
    3, 000元、臺灣電力公司設備損壞賠償30,618元，合計
    761,408元等語。並聲明求為判決：被告應給付原告761,408
    元，及自本起訴狀送達之翌日起至清償日止，按週年力率百
    分之5計算之利息；並願供擔保，請准宣告假執行。
二、被告丁○○則以：原告於事故當時並未受傷，事隔一個月後
    才說有憂鬱症，應與本案無關等語，資為抗辯。並聲明求為
    判決：原告之訴及假執行之聲請均駁回。
三、被告多順運通股份有限公司未為任何聲明或陳述，亦未提出
    任何書狀。
四、按刑事附帶民事訴訟，其刑事部分諭知無罪、免訴或不受理
    之判決者，應以判決駁回原告之訴，刑事訴訟法503條第1項
    前段定有明文。本件被告丁○○被訴過失傷害一案，業經本
    院以95年度交易字第37號刑事判決諭知無罪，揆諸前揭法條
    明文，原告之訴及假執行之聲請，自應予以駁回。
五、據上論結，應依刑事訴訟法第503條第1項前段，判決如主文
    。
中　　華　　民　　國　　96　　年　　7 　　月　　4 　　日
                  刑事第二庭審判長法  官  李水源
                                  法  官  曾宗欽
                                  法  官  簡芳潔
以上正本證明與原本無異
對於本判決如有不服，應於送達後10日內，向本院提出上訴狀，
但非對刑事訴訟之判決有上訴時，不得上訴。
                                  書記官  尹玉琪
中　　華　　民　　國　　96　　年　　7 　　月　　9 　　日
